# 关于长期待摊费用

提问人：雪落星空 时间：2019-04-08 17:28:49
企业所得税法第十三条第（四）项所称其他应当作为长期待摊费用的支出，自支出发生月份的次月起，分期摊销，摊销年限不得低于 3 年。
① 这里的“其他应当作为长期待摊费用的支出 “指的是什么支出？
② 租入房屋发生的大额装修费用是否要放在长期待摊费用进行摊销，摊销年限如何确定？

回答人：chenyiwei
可参考税总官网上的《企业所得税法实施条例释义》对实施条例第六十八条至第七十条的解释（见后附）。
其他可作为长期待摊费用的支出，常见的有经营租入房屋等固定资产的装修等改良支出、开办费等。
第六十八条企业所得税法第十三条第（一）项和第（二）项所称固定资产的改建支出，是指改变房屋或者建筑物结构、延长使用年限等发生的支出。
企业所得税法第十三条第（一）项规定的支出，按照固定资产预计尚可使用年限分期摊销；第（二）项规定的支出，按照合同约定的剩余租赁期限分期摊销。
改建的固定资产延长使用年限的，除企业所得税法第十三条第（一）项和第（二）项规定外，应当适当延长折旧年限。
「释义」本条是关于固定资产的改建支出的界定及其税务处理的规定。
相对于原内资、外资税法而言，本条是新增的内容，是对企业所得税法第十三条的细化规定。企业所得税法第十三条规定，企业发生的已足额提取折旧的固定资产的改建支出和租入固定资产的改建支出，应作为长期待摊费用，按照规定摊销扣除。长期待摊费用，是指企业已经支出、摊销期限在 1 年以上（不含 1 年）的各项费用。长期待摊费用尽管是一次性支出的，但与支出对应的受益期间较长，按照收入支出的配比原则，应该将该费用支出在企业的受益期间内平均摊销。税法上也不可能以牺牲国家税收利益为代价，允许企业将跨越一个以上纳税年度的费用支出一次性税前扣除。
本条的规定，可以从以下几方面来理解。
一、已足额提取折旧的固定资产的改建支出，按照固定资产预计尚可使用年限分期摊销。
对于已足额提取折旧的固定资产来说，账面价值仅剩了净残值。也就是说，该项固定资产的可利用价值已全部转移，这时候在这些资产上发生的改建支出，是不能将其计入固定资产成本的，因为此时固定资产的价值形式已经消失，后续支出也已失去了可以附着的载体。所以，应将其作为长期待摊费用，在固定资产的受益期限内平均摊销。此种情形的改建支出，是指改变房屋或者建筑物结构、延长使用年限等发生的支出，因为通过改变房屋或者建筑物的结构，延续了其使用价值和年限，又能为企业带来一定的经济利益流入，所以应按照该被改建的资产预计尚可使用的年限分期摊销改建支出，这里不像一般状况下固定资产的折旧那样，有一个最低年限的限制，因为这种情况千差万别，非常特殊，无法给出一个统一的规定和限制。
二、租入固定资产的改建支出，按照合同约定的剩余租赁期限分期摊销。
以经营租赁方式租入的固定资产，与该资产相关的风险和报酬并没有转移给承租方，因而资产的所有权仍属于出租方，承租方只在协议规定的期限内拥有对该资产的使用权，因而对以经营租赁方式租入的固定资产发生的改建支出，不能计入固定资产成本，只能计入长期待摊费用，在协议约定的租赁期内平均分摊。此种情形的改建支出，是指改变房屋或者建筑物结构、延长使用年限等发生的支出，因为通过改变房屋或者建筑物的结构，增大了其使用价值或者延长了使用年限，能为企业带来一定的经济利益流入，由于此类固定资产所有权仍然属于出租方，而不是作为承租方的改建方，所以其受益期只能局限于合同约定的剩余租赁期限内，其改建支出也只能在剩余租赁期限内摊销。
三、改建的固定资产延长使用年限的，除了属于已足额提取折旧的固定资产和租入固定资产外，应适当延长固定资产的折旧年限。
除了已足额提取折旧的固定资产和以经营租赁方式租入的固定资产外，企业所拥有的固定资产，仍然具有可利用价值，仍然在计算折旧予以扣除，而这时企业用于对这些固定资产的改建支出，将增加固定资产的价值或者延长固定资产的使用年限，其性质属于资本化投入，应计入固定资产原值，按规定提取折旧后进行扣除，而不是作为长期待摊费用分期摊销。
第六十九条企业所得税法第十三条第（三）项所称固定资产的大修理支出，是指同时符合下列条件的支出：
（一）修理支出达到取得固定资产时的计税基础 50%以上；
（二）修理后固定资产的使用年限延长 2 年以上。
企业所得税法第十三条第（三）项规定的支出，按照固定资产尚可使用年限分期摊销。
「释义」本条是关于固定资产的大修理支出的界定和具体摊销方法的规定。
本条是新增的内容，原内资、外资税法都没有相应规定。企业所得税法第十三条第（三）项规定，企业发生的固定资产的大修理支出，在计算应纳税所得额时，应作为长期待摊费用，予以摊销扣除。对于什么是固定资产的大修理支出，需要有个明确界定，以增强企业所得税法的可操作性。在条例起草过程中的草案中，对于固定资产的大修理支出，曾规定了四个必须同时具备的条件：（一）发生的支出达到取得固定资产的计税基础 50 ％以上；（二）
发生修理后固定资产的使用寿命延长 2 年以上；（三）发生修理后的固定资产生产的产品性能得到实质性改进或市场售价明显提高、生产成本显著降低；（四）其他情况表明发生修理后的固定资产性能得到实质性改进，能够为企业带来经济利益的增加。征求意见过程中，有不少意见认为草案规定的条件过于严苛，而且第三个、第四个条件可直接操作性不强，不利于企业大修理支出的分期摊销，所以条例最终取消了这两个条件，保留了第一个和第二个条件。
根据本条的规定，作为分期摊销的固定资产大修理支出，必须同时符合以下两个条件。
一、修理支出达到取得固定资产时的计税基础 50% 以上。
固定资产的一般修理支出，将不被作为长期待摊费用，而被当做收益性支出当期予以扣除。只有符合一定条件的修理支出，即符合资本化条件的修理支出，才有必要作为长期待摊费用，予以分期摊销。本条例第五十八条规定了不同来源下的固定资产计税基础的确定方法，所以本项规定的条件就是指固定资产的修理支出，达到根据本条例第五十八条规定所计算出来的计税基础50% 以上。
二、修理后固定资产的使用年限延长 2 年以上。
固定资产的修理支出，往往旨在延长固定资产的使用寿命，提高其使用价值。
作为长期待摊费用的固定资产的大修理支出，根据本项的规定，必须是使固定资产经过修理后，其使用年限延长 2 年以上，否则就不被当做大修理支出。本项条件结合第一项条件，就构成了固定资产大修理支出的两个充分前提。
会计准则规定，固定资产的大修理支出，应在大修理间隔期内平均摊销，而本条对此做了变化调整，规定符合本条规定的固定资产的大修理支出，应该按照固定资产尚可使用年限分期摊销，这主要是考虑到这部分支出，已经符合资本化条件，构成了固定资产的价值，其效益体现于固定资产的剩余使用年限中，根据收入与支出相配比原则，应作为长期待摊费用在固定资产尚可使用年限内分期摊销。
第七十条企业所得税法第十三条第（四）项所称其他应当作为长期待摊费用的支出，自支出发生月份的次月起，分期摊销，摊销年限不得低于 3 年。
「释义」本条是关于企业所得税法第十三条规定的其他应当作为长期待摊费用具体摊销办法的规定。
企业所得税法第十三条在明确规定了已足额提取折旧的固定资产的改建支出、租入固定资产的改建支出和固定资产的大修理支出，应作为长期待摊费用分期摊销扣除的基础上，还规定了一个兜底条款，即其他应当作为长期待摊费用的支出，也应分期摊销扣除，以防止可能出现或者存在的法律漏洞。
但是，对于企业所得税法第十三条这个兜底条款所规定的其他长期待摊费用，如何具体摊销，并没有规定，所以本条有必要对此类长期待摊费用的具体摊销办法予以明确规定。
根据本条的规定，除了已足额提取折旧的固定资产的改建支出、租入固定资产的改建支出、固定资产的大修理支出根据本条例第六十八条、第六十九条的规定分期摊销外，其他长期待摊费用，自支出发生月份的次月起，分期摊销，摊销年限不得低于 3 年。本条之所以未对其他长期待摊费用做界定，主要是考虑到实际情况非常复杂，无法简单的予以统一认定，只能根据实践情况发展的需要，授权国务院财政、税务主管部门对此加以个别认定。

提问人：xin910910 时间：2019-07-04 16:19:51
请教陈版，关于长期待摊费用，是否存在集团公司因为统筹下属项目公司的建设，以管理公司的形式出现并对 18 年产生的相关的项目管理费用按照一定的分摊比例结转至长期待摊费用？是否涉嫌调节利润？谢谢！

回答人：chenyiwei
一般没有这种做法。确认为长期待摊费用首先要满足资产确认的一般条件，即该项支出与特定交易或事项直接相关，且可以产生未来经济利益流入。而你所说的项目管理费，一般并不满足该条件。

提问人：雪落星空 时间：2019-07-04 16:48:14
某酒店公司拥有外购房屋一套。 2010 年 2018 年期间，陆续发生了 100 次房屋零星装修，每次装修金额均未达到取得固定资产时的计税基础 50% 以上并未使此房屋的使用年限延长 2 年以上。 100 次零星装修是否可以根据“企业所得税法第十三条第（四）项所称其他应当作为长期待摊费用的支出，自支出发生月份的次月起，分期摊销，摊销年限不得低于 3 年。” 竣工入账后按 10 年进行分期摊销？

回答人：chenyiwei
会计上判断此类装修支出能否资本化的标准，并不是其金额大小，而是此类装修能否在固定资产原有的产生经济利益流入的能力的基础上，通过提高产量和质量、降低成本等方式进一步提升未来经济利益的流入潜力。一般情况下，酒店的定期装修对向客户提供服务是必要的，也是维持其经营能力的基本要求，因此一般可以确认为长期待摊费用，摊销年限为装修本身的使用寿命（两次装修之间的间隔期）和剩余租赁期两者中的较短者。